臺灣高等法院刑事判決
111年度上訴字第3376號
上  訴  人  臺灣士林地方檢察署檢察官
被      告  詹旻翰


上列上訴人因被告違反洗錢防制法等案件，不服臺灣士林地方法
院110年度金訴字第451號，中華民國111年7月18日第一審判決（
起訴案號：臺灣士林地方檢察署110年度偵字第14959、15699、1
7816、18060號，移送併辦案號：臺灣臺中地方檢察署111年度偵
字第15694、15695號），提起上訴，及移送併辦（臺灣士林地方
檢察署110年度偵字第20005、22513號、111年度偵字第3216、83
56號），本院判決如下：
    主  文
原判決撤銷。
詹旻翰幫助犯洗錢防制法第十四條第一項之洗錢罪，處有期徒刑
肆月，併科罰金新臺幣伍萬元，罰金如易服勞役，以新臺幣壹仟
元折算壹日。緩刑參年，並應履行如附表一所示事項。
    事  實
一、詹旻翰依其社會生活之通常經驗與智識思慮，雖可預見將己
    有金融帳戶之存摺、提款卡及提款密碼提供非屬親故或互不
    相識之人使用，有遭他人利用作為收受及提領詐欺取財犯罪
    所得財物之工具，並掩飾特定犯罪所得去向及所在之可能，
    進而對該詐欺取財、洗錢正犯所實行之犯行施以一定助力，
    仍基於縱令生此結果亦不違其本意之幫助犯意，於民國110
    年4月27日至110年5月5日間某日某時許，在臺北市○○區○○○
    路00號「大發生猛海鮮」餐廳前，以新臺幣（下同）6,000
    元之代價，將如附表二所示帳戶之存摺、提款卡、提款密碼
    等物，提供與真實姓名年籍不詳、自稱「林曉昀」之成年人
    及其所屬詐欺集團，而容任該詐欺集團作為詐欺取財、掩飾
    特定犯罪所得之用。而該詐欺集團中真實姓名年籍不詳之成
    年人於取得如附表二所示帳戶資料等物後，旋基於意圖為自
    己不法所有、洗錢之犯意，分別於如附表三所示時間、地點
    ，各以如附表三所示施用詐術方式對如附表三所示王政鑫等
    被害人行騙，致使其等均陷於錯誤，先後於如附表三所示時
    間、地點，分別將各該所示金額轉（匯）入如附表二所示帳
    戶（各次被害人、施用詐術方式、轉帳／匯款時地、金額均
    詳如附表三所示），旋由該詐欺集團成員持如附表二所示帳
    戶之提款卡提領殆盡而形成資金追查斷點，詹旻翰因而以此
    方式幫助該詐欺集團成員向他人詐取財物，並掩飾特定犯罪
    所得之去向及所在得逞。嗣因如附表三所示被害人於轉帳或
    匯款後察覺有異而報警處理，為警調閱相關開戶資料，始悉
    上情。
二、案經王政鑫訴由臺北市政府警察局士林分局、范睿訴由新北
    市政府警察局淡水分局、黃雯琪、李春香、陳思彤、顏同佑
    、黃品溱、陳毓淇、何天慈訴由臺中市政府警察局東勢分局
    、張雅棠訴由彰化縣政府警察局芳苑分局、陳品霏訴由桃園
    市政府警察局楊梅分局、歐軒弘訴由新北市政府警察局土城
    分局、胡子倢訴由新北市政府警察局金山分局報告臺灣士林
    地方檢察署檢察官偵查起訴及移送併辦、曾文均訴由新北市
    政府警察局中和分局、鄭宗沅訴由南投縣政府警察局埔里分
    局報告臺灣臺中地方檢察署檢察官移送併辦。
    理  由
壹、證據能力：
    按被告以外之人於審判外之言詞或書面陳述，除法律有規定
    者外，不得作為證據；又被告以外之人於審判外之陳述，雖
    不符合刑事訴訟法第159條之1至第159條之4之規定，但經當
    事人於審判程序同意作為證據，法院審酌該言詞陳述或書面
    陳述作成時之情況，認為適當者，亦得為證據。當事人、代
    理人或辯護人於法院調查證據時，知有第159條第1項不得為
    證據之情形，而未於言詞辯論終結前聲明異議者，視為有前
    項之同意，刑事訴訟法第159條第1項及第159條之5分別定有
    明文。查本案言詞辯論終結前，檢察官、被告詹旻翰均未就
    本判決所引用之各該被告以外之人於審判外之陳述及所調查
    之證據主張有刑事訴訟法第159條第1項不得為證據之情形（
    見本院卷第125至133、290至300頁），本院審酌該證據作成
    時並無違法及證明力明顯過低之瑕疵等情況，認為適當，應
    有證據能力。至於所引其餘非屬供述證據部分，既不適用傳
    聞法則，亦非公務員違背法定程序所取得，依刑事訴訟法第
    158條之4反面解釋，同具證據能力。
貳、得心證之理由：
一、訊據被告對於上揭犯罪事實於原審及本院審理中均坦白承認
    （見原審卷第120至121、134、144、145頁、本院卷第124、
    301至307頁），核與證人即告訴人王政鑫、范睿、黃雯琪、
    李春香、陳思彤、顏同佑、黃品溱、梁譽瀚、陳毓淇、張雅
    棠、曾文均、鄭宗沅、陳品霏、歐軒弘、胡子倢、證人即被
    害人蔡和潤、何天慈、證人即鄭宗沅女友陳靜柔分別證述其
    等遭詐騙而將款項轉（匯）入被告所提供如附表二所示帳戶
    內，旋遭提領殆盡等情節大致相符，並有如附表三證據及卷
    存頁碼欄所示書證在卷可資佐證（證據及卷存頁碼均詳如附
    表三所示），足見如附表三所示被害人均有因遭詐欺集團成
    年成員詐騙而轉帳或匯款至如附表二所示帳戶以交付財物之
    情事。是被告上開金融帳戶確實遭詐欺集團成年成員掌握，
    作為取得、保有詐得款項，並避免檢警追查洗錢使用之工具
    乙節，堪以認定。
二、又詐欺集團利用他人帳戶供作詐得款項出入之帳戶，為避免
    帳戶持有人逕自辦理提款卡掛失止付事宜，致使無法從該帳
    戶內領出犯罪所得，或遭帳戶持有人隨時可憑個人身分證件
    辦理補發存摺簿或變更提款密碼，將帳戶內轉（匯）入之款
    項提領一空，致使其等精心策劃詐得之款項化為烏有，衡諸
    常情，必定使用其等所能明確掌控之金融帳戶；而如附表三
    所示被害人分別將如附表三所示款項轉（匯）入被告上開金
    融帳戶內，旋遭提領殆盡等情，已如上述，顯見本案詐欺集
    團於取得上開金融帳戶提款卡用以遂行其等詐取財物之犯行
    時，應係在不違背被告之本意下使用上開金融帳戶之提款卡
    ，始得於短暫之時間內，順利提領如附表三所示被害人遭詐
    騙而轉（匯）入之款項，並確保詐得款項不致遭被告領取或
    遭掛失止付而無從領出。
三、再者，金融帳戶為個人理財之工具，存摺、提款卡及提款密
    碼攸關個人財產權益之保障，具有高度私人專屬性，依通常
    社會生活之經驗，除非與本人具有信賴關係或其他特殊原因
    者外，難認有何理由可任由本人以外之人自由流通使用之，
    一般人均有妥為保管防阻他人任意使用之認識；而詐欺集團
    藉由他人之金融帳戶作為被害人轉帳或存入款項之交易媒介
    ，並用以掩飾詐欺犯罪所得之去向及所在，業經電視新聞及
    報章雜誌等大眾傳播媒體廣為報導，政府亦極力宣導，且有
    警示標誌張貼於各金融機構及提款機等處，期使民眾注意防
    範，倘若有人特意向他人要求提供以他人名義申辦之金融帳
    戶存摺、提款卡及提款密碼使用，該提供自身或他人所申辦
    之金融帳戶存摺、提款卡及提款密碼與他人使用者，理應可
    以預見其所提供他人使用之金融帳戶有遭人利用於從事詐欺
    取財等財產犯罪，並持以掩飾特定犯罪所得之去向及所在之
    可能性。經查，被告於交付前揭帳戶資料時，已為20餘歲之
    成年人，有其年籍資料在卷，自陳高職畢業，先後從事餐廳
    廚房、外場、加油站、房務員等工作，並曾申辦金融帳戶使
    用等情（見原審卷第145頁、本院卷第306頁），顯見被告於
    提供上開金融帳戶資料時，已有一定工作經驗，並具有使用
    金融帳戶之經驗，應係具有一般社會智識經驗之成年人，是
    依被告之年齡、教育程度及社會閱歷，其於交付上開具高度
    專屬性之金融帳戶與不相熟識之人使用之際，縱使無法確知
    是否可能作為收受及提領特定犯罪所得使用，並在他人提領
    款項後產生掩飾特定犯罪所得去向及所在之結果，亦無法確
    知係以何種方法於何時何地為財產犯罪而致被害人將款項轉
    帳或匯入金融帳戶，並由何人於何時何地出面提領款項而形
    成資金追查斷點等具體計畫內容，然被告主觀上知悉將己有
    金融帳戶提供非屬親故或互不相識之人使用，有遭他人利用
    作為特定犯罪所得出入及提領工具，並在他人提領款項後產
    生金流之斷點，阻礙國家追查特定犯罪所得去向之可能，猶
    仍提供己有金融帳戶與身分不詳之第三人使用，且事後亦未
    積極辦理止付或停用，縱令其所提供之金融帳戶係供他人取
    得詐欺取財犯罪所得，並在他人提領款項後產生掩飾特定犯
    罪所得之結果，進而對該詐欺取財、洗錢正犯所實行之犯行
    施以一定之助力，亦不違背其本意，自難謂被告並無幫助他
    人實行詐欺取財、洗錢犯罪之不確定故意，足徵被告上開任
    意性自白與事實相符，堪以採信。綜上所述，本件事證明確
    ，被告犯行洵堪認定，應依法論科。
參、論罪及撤銷改判之說明
一、論罪：
  ㈠幫助犯之成立，主觀上行為人須有幫助故意，客觀上須有幫
    助行為，亦即需對於犯罪與正犯有共同之認識，而以幫助之
    意思，對於正犯資以助力，而未參與實施犯罪之行為者而言
    。是以，被告將所申辦前開帳戶之存摺、提款卡及提款密碼
    提供真實姓名年籍不詳之「林曉昀」及其所屬詐欺集團成員
    ，供其等詐騙被害人財物、提領以掩飾犯罪所得本質與去向
    ，顯係基於幫助他人詐取財物及洗錢之犯意，且所為提供存
    摺、提款卡及提款密碼予他人之行為，亦屬刑法詐欺罪構成
    要件以外之行為，被告既以幫助他人犯罪之意思而參與犯罪
    構成要件以外之行為，自應成立刑法第339條第1項詐欺取財
    罪、洗錢防制法第14條第1項洗錢罪之幫助犯。是核被告所
    為，係犯刑法第339條第1項、刑法第30條第1項之幫助詐欺
    取財罪、洗錢防制法第14條第1項、刑法第30條第1項之幫助
    洗錢罪。本件之詐騙方式，尚無積極證據證明詐欺成員達3
    人以上，且依王政鑫等人指訴之情節，亦尚非冒用政府機關
    或公務員之名義實行詐術，或以廣播電視、電子通訊、網際
    網路或其他媒體等傳播工具而對公眾散布所犯，是本件尚難
    認有刑法第339條之4第1項各款之幫助加重詐欺取財罪名，
    併此說明。
　㈡被告以一提供金融帳戶存摺、提款卡及提款密碼予詐騙集團
    成員使用，幫助他人先後詐騙如附表三所示王政鑫等人，係
    以一幫助行為侵害數個財產法益，為同種想像競合犯；又以
    一行為觸犯幫助詐欺取財罪與幫助洗錢罪，應依刑法第55條
    前段規定從重論以幫助一般洗錢罪。　　
　㈢被告係對正犯資以助力而實施犯罪構成要件以外之行為，為
    幫助犯，應依刑法第30條第2項之規定，按正犯之刑減輕之
    。
　㈣被告就本件被訴幫助洗錢部分，於原審及本院審理時均自白
    犯罪，應依洗錢防制法第16條第2項規定減輕其刑，並遞減
    輕之。
　㈤檢察官移送併辦關於如附表三編號12至17曾文均、鄭宗沅、
    陳品霏、何天慈、歐軒弘、胡子倢遭詐騙而匯入被告如附表
    二所示帳戶，嗣並經詐欺集團利用被告交付之存摺、提款卡
    及提款密碼將之提領部分，與上開起訴後經本院認定有罪部
    分為想像競合犯之裁判上一罪關係，為起訴效力所及，本院
    自得併予審究。　　
二、撤銷改判之說明：　
　㈠原審就被告所犯幫助詐欺取財犯行，予以論罪科刑，固非無
    見。惟：
　⒈被告提供其如附表二所示金融帳戶之存摺、提款卡及提款密
    碼，而有幫助詐欺集團詐騙陳品霏、何天慈、歐軒弘、胡子
    倢之財物及洗錢犯行，原審未及審酌此部分移送併辦部分之
    犯罪事實，容有未恰。　
　⒉被告於本院審理中復與黃雯琪、梁譽瀚、張雅棠、曾文均等
    人達成調解（胡子倢部分於本院審理時同意移付調解，亦已
    調解成立），原審未及審酌此部分有利於被告之量刑因素，
    亦有未當。
　㈡檢察官上訴意旨以被告提供其帳戶資料另有幫助詐欺集團向
    陳品霏、何天慈、歐軒弘等人詐取財物，此部分犯罪事實仍
    於檢察官偵查中未及併辦，與本案有想像競合犯之關係，為
    同一案件，原審未及斟酌等語，指摘原判決不當，為有理由
    ；至其另指被告並未賠償被害人，原審僅量處有期徒刑4月
    ，併科罰金4萬元，尚嫌過輕乙節，尚與卷證資料所示被告
    於原審審理中業與陳思彤、黃品溱達成和解，賠償其等所受
    損失等情不同，況被告於本院審理中復另與黃雯琪等人達成
    和解（詳後述），其量刑之基礎已有不同。因此，原判決已
    屬無可維持，應由本院予以撤銷改判。
三、爰以行為人之責任為基礎，審酌被告雖非實際遂行詐欺取財
    、洗錢犯行之人，然其輕率提供金融帳戶，容任他人從事不
    法使用，造成此類犯罪層出不窮，嚴重危害財產交易安全與
    社會經濟秩序，惟念及被告於犯後業已坦承犯行，並與陳思
    彤、黃品溱達成和解，賠償其等所受部分損害，復另與梁譽
    瀚、曾文均、黃雯琪、張雅棠等人達成調解（此部分分期付
    款尚未履行），有原審和解筆錄、111年7月13日、14日電話
    紀錄表、本院民事庭調解筆錄等存卷可考（見原審卷第123
    至129、153、154頁、本院卷第143至149、230-1至230-2頁
    ；另關於胡子倢部分經本院移付調解亦成立調解【111年度
    附民移調字第223號調解筆錄，本院卷第323至325頁】），
    態度尚可，兼衡酌被告之品性素行、犯罪動機、目的、手段
    、被害人數及遭詐騙之金額、自陳高職畢業、未婚、現與阿
    嬤同住、目前無業，偶爾至果園幫忙農事等情（見本院卷第
    306頁），暨告訴人陳述之意見（見原審卷第121頁及如前述
    調解筆錄之記載）等一切情狀，量處如主文第二項所示之刑
    ，罰金部分並諭知易服勞役折算標準。
四、緩刑之諭知：
　　被告前未曾因故意犯罪受有期徒刑以上刑之宣告，且於原審
    及本院審理時均已自白犯罪，並與到庭之告訴人、被害人達
    成和（調）解，部分亦已履行完畢，均如上所述，應認其尚
    有悔意，且積極彌補告訴人、被害人因此所受損失，梁譽瀚
    、曾文均、黃雯琪、張雅棠、胡子倢等人分別表示願意給予
    被告緩刑之機會、願意原諒被告等情（同上本院民事庭調解
    筆錄，胡子倢部分見本院卷第307頁），認被告經此刑之宣
    告後當知警惕，信無再犯之虞，所受刑之宣告以暫不執行為
    適當，爰依刑法第74條第1項第1款之規定，予以宣告緩刑3
    年，復為確保被告能如期履行調解之內容，爰併依同法第74
    條第2項第3款規定，命其應履行如附表一所示條件（分期付
    款內容均詳如附表一所載）。另被告上揭所應負擔之義務，
    乃緩刑宣告附帶之條件，依刑法第75條之1第1項第4款之規
    定，違反上開負擔情節重大，足認原宣告之緩刑難收其預期
    效果，而有執行刑罰之必要者，得撤銷上開緩刑之宣告，附
    此說明。　
五、沒收部分：
  ㈠按犯罪所得，屬於犯罪行為人者，沒收之，刑法第38條之1第
    1項前段定有明文。任何人都不得保有犯罪所得，為基本法
    律原則，犯罪所得之沒收或追徵，在於剝奪犯罪行為人之實
    際犯罪所得（原物或其替代價值利益），使其不能坐享犯罪
    之成果，以杜絕犯罪誘因，可謂對抗、防止經濟、貪瀆犯罪
    之重要刑事措施，性質上屬類似不當得利之衡平措施，著重
    所受利得之剝奪。次按宣告前2條（第38條、第38條之1）之
    沒收或追徵，有過苛之虞、欠缺刑法上之重要性、犯罪所得
    價值低微，或為維持受宣告人生活條件之必要者，得不宣告
    或酌減之，同法第38條之2第2項亦有明文。本案被告因提供
    上開帳戶資料而取得6,000元之報酬，為其供述在卷（見偵2
    5579卷第90頁、原審卷第120至121頁），此部分為其因此犯
    行所獲犯罪所得，原應依刑法第38條之1第1項前段、第3項
    之規定沒收、追徵，然被告業已與陳思彤、黃品溱達成和解
    ，並各賠償5,000元、1萬元（其他調解部分尚未有實際履行
    分期付款），有前揭原審和解筆錄、電話紀錄存卷可考，因
    刑法、刑法施行法相關沒收條文於104年12月30日、105年6
    月22日修正公布，並於105年7月1日生效，將沒收定為「刑
    罰」及「保安處分」以外之法律效果，而實際上，沒收仍有
    懲罰之效果，屬於干預財產權之處分，應遵守比例原則及過
    度禁止原則，是於刑法第38條之2第2項規定沒收有過苛之虞
    、欠缺刑法上之重要性、犯罪所得價值低微，或為維持受宣
    告人生活條件之必要者，得不宣告或酌減之，賦予法官在個
    案情節上，審酌宣告沒收將過於嚴苛而有不合理之情形，得
    不予宣告沒收，以資衡平，被告此部分和解、賠償之款項已
    逾被告所獲得部分，揆之前開說明，本院認關於被告所獲得
    此部分款項，不予宣告沒收。
  ㈡按洗錢行為之標的是否限於行為人者始得宣告沒收，法無明
    文，是倘法條並未規定「不問屬於犯罪行為人與否均沒收」
    時，自仍以屬於被告所有者為限，始應予沒收。查被告於本
    案僅係提供如附表二金融帳戶之存摺、提款卡、提款密碼，
    而附表三所示告訴人、被害人轉（匯）入之款項則經不詳成
    員提領，是現有證據尚不能證明被告對於此部分洗錢之標的
    物具有所有權及事實上處分權限，自亦無從依洗錢防制法第
    18條第1項規定宣告沒收，附此說明。　
據上論斷，應依刑事訴訟法第369條第1項前段、第364條、第299
條第1項前段，判決如主文。
本案經臺灣士林地方檢察署檢察官楊舒婷提起公訴，同署檢察官
黃仙宜、臺灣臺中地方檢察署檢察官李毓珮移送併辦，臺灣士林
地方檢察署檢察官馬凱蕙提起上訴，臺灣高等檢察署檢察官蔡顯
鑫到庭執行職務。
中　　華　　民　　國　　111 　年　　12　　月　　13　　日
                  刑事第二庭    審判長法　官  遲中慧
                                      法　官  顧正德　
                                      法　官  黎惠萍
以上正本證明與原本無異。
如不服本判決，應於收受送達後20日內向本院提出上訴書狀，其
未敘述上訴之理由者並得於提起上訴後20日內向本院補提理由書
（均須按他造當事人之人數附繕本）「切勿逕送上級法院」。
                                      書記官  楊筑鈞
中　　華　　民　　國　　111 　年　　12　　月　　13　　日
附錄：本案論罪科刑法條全文　　　　　　　　　　　　
中華民國刑法第339條第1項
意圖為自己或第三人不法之所有，以詐術使人將本人或第三人之
物交付者，處五年以下有期徒刑、拘役或科或併科五十萬元以下
罰金。　　
洗錢防制法第14條第1項
有第二條各款所列洗錢行為者，處七年以下有期徒刑，併科新臺
幣五百萬元以下罰金。　　
附表一：
姓名 分期付款條件（新臺幣） 調解筆錄案號 黃雯琪（附表三編號3） 一、被告願給付黃雯琪8,000元。 二、給付方法：自111年12月起，按月於每月10日前給付2,000元，至全部清償完畢為止。如一期不按時履行，視為全部到期。 111年度刑上移調字第171號（本院卷第230-1至230-2頁） 梁譽瀚 （附表三編號8） 一、被告願給付梁譽瀚4萬8,000元。 二、給付方法：自111年12月10日起至113年11月10日，按月於每月10日前給付2,000元。如一期不按時履行，視為全部到期。 111年度刑上移調字第177號（本院卷第143至149頁） 曾文均（附表三編號12） 一、被告願給付曾文均4萬4,000元。 二、給付方法：自111年12月10日起至113年9月10日，按月於每月10日前給付2,000元。如一期不按時履行，視為 全部到期。 111年度刑上移調字第177號（本院卷第143至149頁） 張雅棠（附表三編號11） 一、被告願給付張雅棠7萬元。 二、給付方法：自111年12月起，按月於每月10日前給付2,000元，至全部清償完畢為止。如一期不按時履行，視為全部到期。 111年度刑上移調字第171號（本院卷第230-1至230-2頁） 胡子倢（附表三編號17） 一、被告願給付胡子倢3萬5,400元。 二、給付方法：自112年1月起，按月於每月10日前給付2,360元，至全部清償完畢為止。如一期不按時履行，視為全部到期。 111年度附民字第946號（111年度附民移調字第223號，本院卷第323至325頁） 
附表二：
金融機構 帳戶 帳號 證據及卷存頁碼 中國信託商業銀行 詹旻翰 000-000000000000 開戶資料、交易明細（見偵14959卷第47至66頁、偵15699卷第57至 62頁、偵17816卷一第103至146頁 、偵18060卷第39至94頁、偵25579卷第57至73頁、偵27417卷第27至29頁) 
附表三：
編號 被害人 施用詐術方式 轉帳/匯款地點、時間、金額(新臺幣) 證據及卷存頁碼 1. 王政鑫 於110年3月中旬起，在不詳地點，以通訊軟體聯繫王政鑫，佯以有高額獲利之投資機會云云，致使王政鑫陷於錯誤，進而依指示於右列時間轉帳。 110年5月5日16時38分在不詳地點轉帳79,000元。 1.證人即告訴人王政鑫警詢陳述（偵14959卷第121至124頁） 2.王政鑫提供之轉帳交易畫面截圖、對話截圖（偵14959卷第148、151至158頁) 3.附表二所示帳戶交易明細（偵14959卷第51頁） 2. 范睿 於110年5月5日某時許，在不詳地點，以通訊軟體聯繫范睿，佯以有高額獲利之投資機會云云，致使范睿陷於錯誤，進而於右列時間依指示轉帳。 在不詳地點於： ①110年5月5日19時38分轉帳5,000元。 ②同日14時59分轉帳5,000元。 1.證人即告訴人范睿警詢陳述（偵15699卷第37至39頁） 2.范睿提供之轉帳交易畫面截圖（偵15699卷第81頁） 3.附表二所示帳戶交易明細（15699偵卷第59、61頁） 3. 黃雯琪 於110年5月6日某時許，在不詳地點，以通訊軟體聯繫黃雯琪，佯以有高額獲利之投資機會云云，致使黃雯琪陷於錯誤，進而於右列時間依指示轉帳。 110年5月6日12時55分在高雄市林園區住處（址詳卷）使用網路銀行轉帳10,000元 1.證人即告訴人黃雯琪警詢陳述（偵17816卷一第65至68、69頁） 2.黃雯琪提供之轉帳交易面截圖（偵17816卷一第179頁） 3.附表二所示帳戶交易明細（偵17816卷一第141頁） 4. 李春香 於110年5月1日起，在不詳地點，以通訊軟體聯繫李春香，佯以有高額獲利之投資機會云云，致使李春香陷於錯誤，進而於右列時間依指示匯款。 於110年5月5日13時13分在臺灣銀行小港分行臨櫃匯款10,000元 1.證人即告訴人李春香警詢陳述（偵17816卷一第71至73頁） 2.李春香提供之匯款申請書回條聯、對話截圖（偵17816卷一第195、201至217頁） 3.附表二所示帳戶交易明細（偵17816卷一第139頁） 5. 陳思彤 於110年4月底、5月初某日起，以Instagram通訊軟體與陳思彤聯繫，佯以有高額獲利之投資機會云云，致使陳思彤陷於錯誤，進而於右列時間依指示轉帳。 110年5月7日16時3分在不詳地點，以手機網路銀行轉帳10,000元。 1.證人即告訴人陳思彤警詢陳述（偵17816卷一第75至77頁） 2.陳思彤提供之轉帳交易畫面翻拍照片、對話截圖（偵17816卷一第229頁、偵17816卷二第9至15、19至23頁） 3.附表二所示帳戶交易明細（偵17816卷一第143頁） 6. 顏同佑 於110年5月6日16時25分許，在不詳地點，以通訊軟體聯繫顏同佑，佯以有高額獲利之投資機會云云，致使顏同佑陷於錯誤，進而於右列時間依指示轉帳。 110年5月7日22時5分在不詳地點，以網路銀行轉帳30,000元。 1.證人即告訴人顏同佑警詢陳述（偵17816卷一第79至81頁） 2.顏同佑提供之轉帳交易畫面翻拍照片、對話紀錄（偵18060卷第33、43至53頁） 3.附表二所示帳戶交易明細（偵15699卷第64頁） 7. 黃品溱 於110年5月6日上午11時許，在不詳地點，以臉書通訊軟體聯繫黃品溱，佯以有高額獲利之投資機會云云，致使黃品溱陷於錯誤，進而於右列時間依指示轉帳。 110年5月6日11時4分在高雄市橋頭區住處（址詳卷）轉帳20,000元。 1.證人即告訴人黃品溱警詢陳述（偵17816卷一第83至84頁） 2.黃品溱提供之轉帳交易畫面截圖、對話截圖（偵18060卷第69、75至83頁） 3.附表二所示帳戶交易明細（偵17816卷一第141頁） 8. 梁譽瀚 於110年5月初某日起，在不詳地點，以通訊軟體聯繫梁譽瀚，佯以有獲利機會云云，致使梁譽瀚陷於錯誤，進而於右列時間而依指示轉帳。 在臺北市大安區公司（址詳卷）於 ①110年5月7日21時35分透過網路轉帳30,000元。 ②同日22時14分透過網路轉帳30,000元。 1.證人即告訴人梁譽瀚警詢陳述（偵17816卷一第87至89頁） 2.梁譽瀚提供之轉帳交易畫面截圖、對話截圖（偵18060卷第101、109至153頁） 3.附表二所示帳戶交易明細（偵15699卷第64頁） 9. 陳毓淇 於110年4月19日15時26分許，在不詳地點，以通訊軟體聯繫陳毓淇，佯以有投資機會云云，致使陳毓淇陷於錯誤，進而於右列時間依指示轉帳。 110年5月7日20時56分在家樂福文心店，使用網路銀行轉帳60,000元 1.證人即告訴人陳毓淇警詢陳述（偵17816卷一第91至95頁） 2.陳毓淇提供之轉帳交易畫面截圖、對話截圖（偵18060卷第163、175至178、179至205頁） 3.附表二所示帳戶交易明細（偵17816卷一第144頁） 10. 蔡和潤 於110年5月6日14時許，在不詳地點，以通訊軟體聯繫蔡和潤，佯以有投資機會云云，致使蔡和潤陷於錯誤，進而於右列時間依指示轉帳 110年5月7日21時35分於臺南市柳營區住處（址詳卷），利用網路轉帳10,000元。 1.證人即被害人蔡和潤警詢陳述（偵17816卷一第97至101頁） 2.蔡和潤提供之轉帳交易畫面截圖、對話截圖（偵18060卷第233至235頁） 3.附表二所示帳戶交易明細（偵15699卷第64頁） 11. 張雅棠 於110年4月12日14時26分許，在不詳地點，以通訊軟體聯繫張雅棠，佯以有投資機會云云，致使張雅棠陷於錯誤，進而於右列時間依指示轉帳。 在臺北市萬華區住處（址詳卷）以網路銀行於： ①110年5月5日20時56分轉帳50,000元。 ②同日21時轉帳50,000元 1.證人即告訴人張雅棠警詢陳述（偵18060卷第17至22頁） 2.張雅棠提供之轉帳交易畫面截圖（偵18060卷第25頁） 3.附表二所示帳戶交易明細（偵18060卷第65頁） 12. 曾文均︵ 移送併辦 ︶ 於110年4月20日某時許，在不詳地點，以臉書通訊軟體聯繫曾文均，佯以有投資機會云云，致使曾文均陷於錯誤，進而於右列時間依指示轉帳。 在不詳地點以網路銀行於： ①110年5月7日14時29分轉帳34,000元。 ②同日14時55分轉帳20,000元。 1.證人即告訴人曾文均警詢陳述（偵25579卷第17至18頁） 2.曾文均提供之網路銀行轉帳畫面截圖、對話紀錄截圖（偵25579卷第35、37至49頁） 3.附表二所示帳戶交易明細（偵25579卷第63頁） 13. 鄭宗沅 ︵ 移送併辦 ︶ 於110年4月24日某時許，在不詳地點，以通訊軟體聯繫鄭宗沅，佯以有投資機會云云，致使鄭宗沅陷於錯誤，進而於右列時間依指示轉帳。 在不詳地點，使用陳靜柔之手機網路銀行於： ①110年5月7日22時34分轉帳50,000元。 ②同日22時36分轉帳l8,000元。 1.證人即告訴人鄭宗沅警詢陳述（中偵17816卷第15至17頁） 2.證人陳靜柔警詢陳述(見偵17816卷第19至21頁） 3.附表二所示帳戶交易明細（偵17816卷第29頁） 14. 陳品霏︵ 移送併辦 ︶ 110年2月初，在交友軟體OMI上結識陳品霏，隨後在通訊軟體Telegram上佯稱為「蔡景豪」之期貨操盤手，藉提供投資意見云云，使陳品霏陷於錯誤，而於右列時間依指示轉帳。 在不詳地點以網路銀行於： ①110年5月5日14時58分許轉帳50,000元。 ②同日14時59分許轉帳50,000元。 ③同日15時1分許轉帳50,000元。 ④同日15時3分許轉帳50,000元。 ⑤110年5月6日10時48分許轉帳50,000元。 ⑥同日10時49分許轉帳50,000元。 ⑦同日10時51分許轉帳50,000元。 1.證人即告訴人陳品霏警詢陳述(偵20005卷第58至64、65至69頁) 2.陳品霏提供之匯款資料、轉帳交易明細、郵局存摺影本(偵20005卷第70至71、74至76、84、92頁) 3.附表二所示帳戶交易明細(偵20005卷第26、28頁） 15. 何天慈︵ 移送併辦 ︶ 於110年4月間，在交友軟TINDER上結識何天慈，隨後在通訊軟體LINE上以「汪世豪」之名義，佯稱可使用「富拓」投資網站進行投資云云，致何天慈陷於錯誤，而於右列時間依指示轉帳。 110年5月6日17時41分在不詳地點轉帳30,000元。 1.證人即告訴人何天慈警詢陳述(偵22513卷第14至19頁) 2.陳天慈提供之匯款單據截圖(偵22513卷第58頁) 3.附表二所示帳戶交易明細（偵22513卷第95頁） 16. 歐軒弘︵ 移送併辦 ︶ 於110年5月3日，在交友軟體INSTAGRAM上結識歐軒弘，並佯稱：使用「GM」投資網站進行投資，僅須共同操作即可獲利云云，致歐軒弘陷於錯誤，而於右列時間依指示轉帳。 110年5月7日21時56分許在不詳地點使用ATM轉帳12,000元。 1.證人即告訴人歐軒弘警詢陳述(偵3216卷第13至14頁) 2.歐軒弘提供之台新銀行轉帳憑證(偵3216卷第75頁) 3.附表二所示帳戶交易明細(偵3216卷第50頁) 17. 胡子倢︵ 移送併辦 ︶ 於110年3月底許，在不詳地點，以通訊軟體聯繫胡子倢，佯以有投資機會云云，致使胡子倢陷於錯誤，進而於右列時間依指示轉帳。 110年5月7日19時41分在全家超商桃園陽明店於轉帳30,000元。 1.證人即告訴人胡子倢警詢陳述(偵8356卷第11至13頁) 2.胡子倢之國泰世華銀行帳戶交易明細表(偵8356卷第19頁) 3.附表二所示帳戶交易明細（偵8356卷第31頁）